【裁判字號】    95,簡抗,7
【裁判日期】    950227
【裁判案由】    解除契約等
【裁判全文】
臺灣臺北地方法院民事裁定               95年度簡抗字第7號
抗  告  人  福重科技股份有限公司
法定代理人  甲○○
上列抗告人與相對人乙○○即順新機械廠間解除契約等事件，抗
告人對於中華民國九十五年一月十三日，本院台北簡易庭九十五
年度北簡字第一九一四號裁定提起抗告，本院裁定如下：
    主  文
抗告駁回。
抗告費用由抗告人負擔。
    理  由
一抗告意旨略以：本件按商場之慣例，皆由買方指定交貨地點，
  而合約乃在抗告人處所簽訂，且依訂購單合約事項第二條約定
  ：「--甲方（指抗告人）非經乙方（指相對人）之同意，不得
  將本件買賣標的物任意移離機械安裝之工廠。」足見系爭標的
  物必定安裝於抗告人指定之工廠。則系爭標的物皆明顯以抗告
  人所在地台北市為交機、試車、安裝之處所為履行地，依民事
  訴訟法第十二條規定，自當以該合約履行地之法院，即本院為
  管轄法院，原裁定將本件移送臺灣臺中地方法院審理，自有違
  誤云云，並聲明：原裁定廢棄。
二按對於私法人或其他得為訴訟當事人之團體之訴訟，由其主事
  務所或主營業所所在地之法院管轄。訴訟之全部或一部，法院
  認為無管轄權者，依原告聲請或依職權移送管轄法院。民事訴
  訟法第二條第二項、第二十八條第一項分別定有明文。次按因
  契約涉訟者，如經當事人定有債務履行地，得由該履行地之法
  院管轄。民事訴訟法第十二條亦定有明文。至所謂債務履行地
  ，專指當事人以契約訂定之清償地而言，雖不以書面或明示為
  必要，即言詞或默示為之，亦非法所不許，惟仍必須當事人間
  有約定債務履行地之意思，始有該條之適用。查兩造間簽立之
  訂購單，約定由抗告人向相對人購買轉盤式枕頭型等物品，訂
  購單中之「交貨地點」欄為空白，此有該訂購單在卷可稽（見
  原審卷第六頁），且相對人已具狀否認兩造就債務履行地有所
  約定。另上開訂購單合約事項第二條係約定，抗告人未給付價
  金前，買賣標的物仍屬相對人所有，抗告人僅有使用權，相對
  人非經抗告人之同意，不得將系爭標的物任意移離機械安裝之
  工廠等情，此與契約履行地無關。至系爭訂購單之約定地點，
  與契約履行地亦無關連。此外，抗告人又未能就其所主張兩造
  曾約定以抗告人所在地為債務履行地之事實舉證證明，自難認
  抗告人所主張以抗告人所在地之台北市為契約履行地法院為可
  採。則相對人之住所位於台中縣清水鎮○○○路三百三十七巷
  七號，其獨資設立之順心機械廠設於台中縣清水鎮○○路四百
  七十六之一號，此有該戶籍謄本、營利事業登記基本資料查詢
  在卷足憑（見原審卷第十七、十八頁），依首揭規定，本件自
  應由臺灣臺中地方法院管轄。故原法院將本件移送臺灣臺中地
  方法院管轄，於法並無不合，抗告意旨指摘原裁定不當，求予
  廢棄，為無理由，應予駁回。
三據上論結，本件抗告為無理由，依非訟事件法第四十六條、第
  二十一條第二項，民事訴訟法第四百九十五條之一第一項、第
  四百四十九條第一項、第七十八條，裁定如主文。
中    華    民    國    95    年    2     月    27    日
                  民事第六庭審判長法  官  吳光釗
                                  法  官  詹駿鴻
                                  法  官  姜悌文
以上正本係照原本作成
本裁定不得再抗告
中    華    民    國    95    年    3     月     2    日
                                  書記官  蔡炎暾


司法院資訊處製作；財團法人民間司法改革基金會備份。
